【裁判字號】    98,訴,1136
【裁判日期】    980429
【裁判案由】    毒品危害防制條例
【裁判全文】
臺灣板橋地方法院刑事判決              98年度訴字第1136號
公  訴  人  臺灣板橋地方法院檢察署檢察官
被      告  甲○○
                    （現另案於臺灣臺北監獄臺北分監執行）
上列被告因毒品危害防制條例案件，經檢察官提起公訴（98年度
毒偵字第2020號），於本院準備程序進行中，被告就被訴之事實
為有罪陳述，經告知被告簡式審判程序之旨，並聽取當事人之意
見後，裁定進行簡式審判程序判決如下：
    主  文
甲○○施用第二級毒品，累犯，處有期徒刑月；又施用第一級
毒品，累犯，處有期徒刑玖月。應執行有期徒刑拾月。
    事  實
一、甲○○前於民國87年間因施用毒品案件，經本院87年度毒聲
    字第924 號裁定觀察勒戒後，認有繼續施用毒品傾向，經本
    院以87年度毒聲字第1434號裁定令入戒治處所施以強制戒治
    ，於88年1 月8 日停止戒治，所餘期間付保護管束，至88年
    8 月18日保護管束期滿未經撤銷，視為強制戒治執行完畢，
    由臺灣板橋地方法院檢察署檢察官以89年度戒毒偵字第1640
    號為不起訴處分確定；復於90年間因施用毒品案件，經同前
    署檢察官向本院聲請強制戒治暨聲請簡易判決處刑，據本院
    以90年度毒聲字第4011號裁定（起訴書誤載為91年度毒聲字
    第3707號裁定）再次令入戒治處所施以強制戒治，復經本院
    以91年度毒聲字第3707號裁定停止戒治，而於92年2 月7 日
    停止戒治，所餘期間付保護管束，至92年3 月11日保護管束
    期滿未經撤銷，視為強制戒治執行完畢，聲請簡易判決處刑
    部分則經本院另以90年度重簡字第1640號判處有期徒刑6 月
    確定，於92年7 月30日易科罰金執行完畢；後再因連續施用
    第一、二級毒品案件，經本院以95年度訴字第100 號判處有
    期徒刑8 月、6 月，應執行有期徒刑1 年確定，並於96年5
    月11日縮刑期滿執行完畢（於本案構成累犯）；繼亦因施用
    第一級毒品案件，經本院以97年訴字第2324號、臺灣高等法
    院以97年度上訴字第4087號判決有期徒刑8 月確定，刻正執
    行中。
二、詎甲○○猶不知悔改，竟分別基於施用第二級毒品甲基安非
    他命（下均簡稱甲基安非他命）及施用第一級毒品海洛因（
    以下稱海洛因）犯意，先於98年2 月4 日上午某時，在其友
    人位於臺北縣三重市某址之住處內，以將甲基安非他命放入
    玻璃球內用火燒烤成煙霧後吸取煙氣之方式，施用甲基安非
    他命1 次；復於同日上午某時，在返回其位於臺北縣三重市
    ○○○街103 號3 樓之住處後，另以將海洛因摻水置入注射
    針筒後注射至體內之方式，施用海洛因1 次。嗣於同日20時
    許，在臺北縣三重市○○○街與大同北路路口因另案通緝而
    為警逮捕，嗣經警將對甲○○採取之尿液送請檢驗結果，發
    現安非他命類及鴉片類均呈陽性反應，而悉上情。
三、案經臺北市政府警察局大安分局移送臺灣板橋地方法院檢察
    署檢察官偵查起訴。
    理  由
一、按除被告所犯為死刑、無期徒刑、最輕本刑為3 年以上有期
    徒刑之罪或高等法院管轄第一審案件者外，於第一次審判期
    日前之準備程序進行中，被告先就被訴事實為有罪之陳述時
    ，審判長得告知被告簡式審判程序之旨，並聽取當事人、代
    理人、辯護人及輔佐人之意見後，裁定進行簡式審判程序，
    刑事訴訟法第273 條之1 第1 項定有明文。經核本件被告所
    犯係死刑、無期徒刑、最輕本刑為3 年以上有期徒刑以外之
    罪，其於準備程序中就被訴事實為有罪之陳述，經法官告知
    簡式審判程序之旨，並聽取公訴人、被告之意見後，本院爰
    依首揭規定，合議裁定由受命法官獨任進行簡式審判程序，
    合先敘明。
二、上揭事實，業據被告甲○○於本院訊問中坦承不諱，且被告
    為警查獲後所採集之尿液，經送臺灣尖端先進生技醫藥股份
    有限公司以EIA 酵素免疫分析法初步檢驗，再以GC/MS 氣相
    層析質譜儀法確認檢驗結果，呈現鴉片類（海洛因）、安非
    他命類（甲基安非他命）陽性之反應乙節，有該公司98年2
    月11日濫用藥物檢驗報告及臺北市政府警察局偵辦毒品案件
    尿液檢體委驗單各1 紙附卷可稽（見偵查卷第5 、6 頁），
    堪信其自白為真實。又被告前於87年間因施用毒品案件，經
    本院87年度毒聲字第924 號裁定觀察勒戒後，認有繼續施用
    毒品傾向，經本院以87年度毒聲字第1434號裁定令入戒治處
    所施以強制戒治，於88年1 月8 日停止戒治，所餘期間付保
    護管束，至88年8 月18日保護管束期滿未經撤銷，視為強制
    戒治執行完畢，由臺灣板橋地方法院檢察署檢察官以89年度
    戒毒偵字第1640號為不起訴處分確定；復於90年間因施用毒
    品案件，經同前署檢察官向本院聲請強制戒治暨聲請簡易判
    決處刑，據本院以90年度毒聲字第4011號裁定再次令入戒治
    處所施以強制戒治，復經本院以91年度毒聲字第3707號裁定
    停止戒治，而於92年2 月7 日停止戒治，所餘期間付保護管
    束，至92年3 月11日保護管束期滿未經撤銷，視為強制戒治
    執行完畢，聲請簡易判決處刑部分則經本院另以90年度重簡
    字第1640號判處有期徒刑6 月確定，於92年7 月30日易科罰
    金執行完畢；後再因連續施用第一、二級毒品案件，經本院
    以95年度訴字第100 號判處有期徒刑8 月、6 月，應執行有
    期徒刑1 年確定，並於96年5 月11日縮刑期滿執行完畢（於
    本案構成累犯）；繼再因施用第一級毒品案件，經本院97年
    訴字第2324號、臺灣高等法院97年度上訴字第4087號判決有
    期徒刑8 月確定，刻正執行中等事實，有卷附之臺灣高等法
    院被告前案紀錄表1 份為憑。而按修正後之毒品危害防制條
    例就施用毒品者，僅於「初犯」及「5 年後再犯」二種情形
    ，設有追訴條件之限制，即須於初犯經觀察、勒戒或強制戒
    治釋放後，5 年內均無施用毒品之行為，始能認其前所實施
    之觀察、勒戒或強制戒治已足遮斷毒癮，而得於5 年後再犯
    時，再予適用初犯之規定，重行觀察、勒戒等程序。倘5 年
    內已經再犯，被依法追訴處罰，縱其第3 次（或第3 次以上
    ）施用毒品之時間在初犯釋放5 年以後，即與「5 年後再犯
    」之情形有別，自無再經觀察、勒戒及強制戒治之必要，應
    得逕行追訴處罰，最高法院95年度臺非字第59號、95年度臺
    非字第65號判決意旨可資參照。是查，被告於92年3 月11日
    強制戒治執行完畢後，迄再犯本罪雖已逾5 年，但期間被告
    已有因施用毒品之犯行經法院判刑確定之情事，業於前述，
    是本次犯行核非5 年後再犯之情形，依前開說明，自無重行
    觀察、勒戒程序之必要，應依法逕行論處。
三、核被告甲○○所為，係犯毒品危害防制條例第10條第1 項、
    第2 項之施用第一級毒品罪及施用第二級毒品罪。被告持有
    第一級、第二級毒品之犯行，分別為施用之高度行為所吸收
    ，均不另論罪。被告所犯上開二罪名，犯意各別，行為互殊
    ，應予分論併罰。又被告有事實欄所載之執行紀錄，有臺灣
    高等法院被告前案紀錄表在卷可稽，其於有期徒刑執行完畢
    後之5 年以內，再故意犯本件有期徒刑以上之罪，均為累犯
    ，皆應依法加重其刑。爰審酌被告前已有施用毒品之前科，
    有臺灣高等法院被告前案紀錄表可稽，顯仍無視於毒品對於
    自身健康之戕害及國家對於杜絕毒品犯罪之禁令，因而再犯
    本罪，惟考量施用毒品者均具有相當程度之生理成癮性及心
    理依賴性，戒除不易，且犯罪心態與一般刑事犯罪之本質不
    同，非難性較低，暨衡以其施用毒品之動機、犯罪後坦承犯
    行之態度，於審理中自承前曾經接受服用美沙冬治療等一切
    情狀，分別量處如主文所示之刑，並定其應執行刑，以資懲
    儆。
據上論斷，應依刑事訴訟法第273 條之1 第1 項、第299 條第1
項前段，毒品危害防制條例第10條第1 項、第2 項，刑法第11條
前段、第47條第1 項、第51條第5 款，判決如主文。
本案經檢察官江祐丞到庭執行職務。
中    華    民    國    98    年    4     月    29    日
                  刑事第十七庭  法  官  邱景芬
以上正本證明與原本無異。
如不服本判決應於收受判決後10日內向本院提出上訴書狀，並
應敘述具體理由。其未敘述上訴理由者，應於上訴期間屆滿後
20日內向本院補提理由書（均須按他造當事人之人數附繕本）
「切勿逕送上級法院」。
                                書記官  黃文儀
中    華    民    國    98    年    4     月    29    日
附錄本案論罪科刑法條全文：
毒品危害防制條例第10條
施用第一級毒品者，處 6 月以上 5 年以下有期徒刑。
施用第二級毒品者，處 3 年以下有期徒刑。


司法院資訊處製作；財團法人民間司法改革基金會備份。
